【裁判字號】    97,交簡上,11
【裁判日期】    970724
【裁判案由】    公共危險
【裁判全文】
臺灣苗栗地方法院刑事判決            97年度交簡上字第11號
上  訴  人  臺灣苗栗地方法院檢察署檢察官
被      告  甲○○
                    國民身分證統一編號：Ｚ000000000號
上列上訴人因被告公共危險案件，不服本院簡易庭97年度苗交簡
字第244 號，中華民國97年4 月25日第一審刑事簡易判決（檢察
官聲請簡易判決處刑案號：臺灣苗栗地方法院檢察署97年度偵字
第1481號），提起上訴，本院管轄之第二審合議庭判決如下：
    主  文
上訴駁回。
    事實及理由
一、本院審理結果認為，原審對被告甲○○論罪科刑之判決，認
    定事實、適用法律及量刑各方面都很適當，應該維持，並引
    用第一審簡易判決書所載之事實、證據、理由及適用之法條
    （如附件）。
二、上訴人即公訴人上訴意旨略以：本案被告係第一次經警查獲
    酒後駕駛後肇事致生實害、酒測值達1.02毫克（mg/l）惟參
    酌臺灣苗栗地方法院對相同之犯罪情節，諭知之刑罰：（一
    ）96年度苗交簡字第112 號案件判決，該案被告第一次經警
    查獲酒後駕駛、肇事未致其他傷亡、被告酒測值為1.04毫克
    （mg/l），經法院諭知拘役55日。（二）96年度苗交簡字第
    111 號案件判決，該案被告第一次經警查獲酒後駕駛、未肇
    事、被告酒測值為0.76毫克（mg/l），經法院諭知拘役48日
    。（三）96年度苗交簡字第153 號案件判決，該案被告第一
    次經警查獲酒後駕駛、肇事擦撞護欄、被告酒測值僅為0.57
    毫克（mg/l），經貴院諭知罰金新臺幣（下同）8 萬元。等
    等相同情節者，均諭知刑度較本案之判決刑度為重。復以原
    審未於判決書內載明本案諭知之刑度顯然較輕於前述諸多類
    同犯行之具體理由。本諸平等原則，本案原審所為之量刑，
    應屬過輕，請撤銷原判決，另就被告刑度，酌予加重等語。
三、按量刑輕重，係屬事實審法院得依職權自由裁量之事項，苟
    已斟酌刑法第57條各款所列情狀而未逾越法定刑度，不得遽
    指為違法。又在同一犯罪事實與情節，如別無其他加重或減
    輕之原因，下級審法院量定之刑，亦無過重或失輕之不當情
    形，則上級審法院對下級審法院之職權行使，原則上應予尊
    重（最高法院72年臺上字第6696號判例、85年度臺上字第24
    46號判決意旨參照）。經查，原審詳為審酌被告為警查獲時
    之酒精濃度值、酒後行駛之時間及路段、因不勝酒力而撞上
    路邊消防栓肇事產生實害、被告生活狀況及智識程度等一切
    情狀而量處被告甲○○罰金4 萬元，並諭知易服勞役之折算
    標準，其量刑要無違法可言，前開所宣告之刑與被告犯罪情
    節及犯後態度相衡，亦難謂有過重或失輕之不當情形。揆諸
    前揭說明，本院對原審之職權行使，自當予以尊重；此外，
    上訴人又未提出其他積極證據足以說明原審量刑有何漏未審
    酌之事項，空言量刑過輕而執此上訴，自非可採。綜上說明
    ，本件上訴並無理由，應予駁回。
四、應適用之法條：刑事訴訟法第455 條之1 第1 項、第3 項、
    第368 條、第373 條。
本案經檢察官黃俊鳴到庭執行職務。
中    華    民    國    97    年    7     月    24    日
                  刑事第二庭  審判長法  官  吳  炳  桂
                                    法  官  林  靜  雯
                                    法  官  楊  清  益
以上正本證明與原本無異。
本件不得上訴。
                                    書記官  蘇  文  熙
中    華    民    國    97    年    7     月    24    日


司法院資訊處製作；財團法人民間司法改革基金會備份。
